# 关于有限责任公司整体转为股份有限公司（非上市）的会计处理问题

提问人：审计助理 时间：2010-03-24 10:15:24
1.该公司是否应该按照评估事务所出具的的评估报告进行资产科目和权益科目账务调整？是否一定要调整？
2.评估事务所出具的评估报告中关于权益的论述是否只需说明净资产总数是多少，而不披露具体的分类，比如实收资本的金额，资本公积的金额，未分配利润的金额？
3.有何种情况下 可以不进行账务调整？如存在该情况，被审计单位是否需出具相关的股东会决议？
注：该公司为非上市的股份有限公司。

回答人：chenyiwei
回复 楼主 审计助理 的帖子鉴于会计主体的延续性，变更前的有限公司和变更后的股份公司实际上是同一个会计主体，因此应当延续原有限公司帐面的历史成本基础，不应按评估值调整帐务。